bg-BG: Бизнес и промишленост > Медицински > Медицинско обзавеждане > Домашни грижи и болнични легла: Напълно електрически легла; Ръчни легла; Полуелектрически легла
tr: İş ve Endüstri > Medikal > Medikal Mobilyalar > Evde Bakım ve Hastane Yatakları: Tam Elektrikli Yataklar; Manuel Yataklar; Yarı Elektrikli Yataklar
en: Business & Industrial > Medical > Medical Furniture > Homecare & Hospital Beds: Full-Electric Beds; Manual Beds; Semi-Electric Beds
es: Economía e industria > Productos médicos > Mobiliario médico > Camas para hospitales y asistencia en el hogar: Camas completamente eléctricas; Camas manuales; Camas semieléctricas
lt-LT: Verslas ir pramonė > Medicina > Medicininiai baldai > Priežiūros namuose ir ligoninių lovos: Visiškai elektrinės lovos; Rankinės lovos; Pusiau elektrinės lovos
nl: Zakelijk en industrieel > Medisch > Medisch meubilair > Thuiszorg en ziekenhuisbedden: Volledig elektrische bedden; Handmatige bedden; Semi-elektrische bedden
zh-CN: 商业/工业 > 医疗 > 医用家具 > 家用护理床/医用床: 全电动床; 手动床; 半电动床
it: Commercio e industria > Medicina > Arredamento medico > Letti per assistenza domiciliare e ospedaliera: Letti completamente elettrici; Letti manuali; Letti semielettrici
hr-HR: Posao i industrija > Medicina > Medicinski namještaj > Kućna njega i bolnički kreveti: Potpuno električni kreveti; Kreveti s ručnim podešavanjem; Polu-električni kreveti
cs: Obchod a průmysl > Zdravotnictví > Lékařský nábytek > Nemocniční lůžka: Plně motorizovaná lůžka; Ručně ovládaná lůžka; Částečně motorizovaná lůžka
pl: Biznes i przemysł > Branża medyczna > Meble medyczne > Łóżka do opieki domowej i szpitalnej: Łóżka w pełni elektryczne; Łóżka ręczne; Łóżka półelektryczne
nb: Forretninger og industri > Medisinsk > Medisinske møbler > Hjemmepleie- og sykehussenger: Helelektriske senger; Manuelle senger; Halvelektriske senger
pt-PT: Business e industrial > Médico > Mobiliário médico > Saúde domiciliar e camas hospitalares: Camas totalmente elétricas; Camas manuais; Camas semi-elétricas
fi: Yritys ja teollisuus > Lääketiede > Sairaalakalusteet > Kotihoito- ja sairaalasängyt: Täysin moottoroidut sängyt; Manuaaliset sängyt; Puolimoottoroidut sängyt
sk-SK: Obchod a priemysel > Zdravotníctvo > Zdravotnícky nábytok > Domáca starostlivosť a nemocničné postele: Plne elektrické postele; Manuálne ovládané postele; Poloelektrické postele
ru: Бизнес и промышленность > Медицина > Медицинская мебель > Медицинские кровати: Электрические кровати; Механические кровати; Полуэлектрические кровати
ro-RO: Afaceri și sectorul industrial > Sectorul medical > Mobilier medical > Paturi pentru îngrijire la domiciliu și paturi de spital: Paturi complet electrice; Paturi manuale; Paturi semi-electrice
hu: Üzlet és ipar > Orvosi > Orvosi bútorok > Otthoni ápolás és kórházi ágyak: Teljesen elektromos ágyak; Kézi ágyak; Félig elektromos ágyak
da: Erhverv og industri > Medicinsk > Møbler til hospitaler og læger > Hjemmepleje og hospitalssenge: Fuld-elektriske senge; Manuelle senge; Semi-elektriske senge
vi: Kinh doanh & Công nghiệp > Y tế > Trang bị y tế > Giường chăm sóc tại nhà và giường bệnh viện: Giường điện tự động; Giường thủ công; Giường điện bán tự động
ja: ビジネス・産業 > 医療 > 医療用家具 > 介護ベッド: 全電動ベッド; 手動ベッド; 半電動ベッド
sv: Företag och industri > Sjukvård > Sjukhusmöbler > Sängar för sjukhus och hemvård: Helelektriska sängar; Manuella sängar; Halvelektriska sängar
de: Wirtschaft & Industrie > Medizinischer Bereich > Medizinische Möbel > Krankenhaus- und Pflegebetten: Vollelektrische Betten; Manuelle Betten; Halbelektrische Betten
pt-BR: Comercial e industrial > Medicina > Móveis médicos > Camas para hospital e tratamento em casa: Camas totalmente elétricas; Camas manuais; Camas semi-elétricas
th: ธุรกิจและอุตสาหกรรม > การแพทย์ > เฟอร์นิเจอร์ทางการแพทย์ > เตียงดูแลผู้ป่วยที่บ้านและเตียงโรงพยาบาล: เตียงไฟฟ้าเต็มรูปแบบ; เตียงธรรมดา; เตียงกึ่งไฟฟ้า
ko: 비즈니스/산업 > 의료 > 의료용 가구 > 홈케어/병원 침대: 완전 전동식 침대; 수동식 침대; 반전동식 침대
fr: Entreprise et industrie > Secteur médical > Meubles pour le secteur médical > Lits médicalisés: Lits électriques; Lits manuels; Lits semi-électriques
zh-TW: 商業與各產業 > 醫療業 > 醫療家具 > 家居/醫療病床: 全電動病床; 手動病床; 半電動病床
sl-SI: Posel in industrija > Zdravstvo > Medicinsko pohištvo > Postelje za domačo nego in bolnišnične postelje: Električne bolnišnične postelje; Bolnišnične postelje na ročni pogon; Polelektrične bolnišnične postelje
el: Επιχειρηματικός & βιομηχανικός εξοπλισμός > Ιατρικά είδη > Ιατρικά έπιπλα > Κρεβάτια για κατ' οίκον φροντίδα και νοσοκομειακή χρήση: Πλήρως ηλεκτρικά κρεβάτια; Χειροκίνητα κρεβάτια; Ημιηλεκτρικά κρεβάτια